# 请教陈老师关于暂时性差异确认递延所得税资产的问题

提问人：xiaolingzi777 时间：2017-01-08 21:26:33
请教一下陈老师两个问题： 1 、A企业原来机器设备会计上按照 20 年计提折旧，税法按照 10 年，假如于 2016 年年初进行了会计估计变更，变更到 12 年，之前已经折了 6 年了，剩余 6 年，会计上按照 2016 年年初的账面价值和剩余的 6 年计提了 16 年的折旧，问： 16 年因为折旧是否产生暂时性差异（是按照剩余的 6 年，还是按照总的 12 年，是 6 年和税法上的 10 年去比较，还是 6 年和税法上的 4 年去比较？）并确认递延所得税资产？ 2 、已停用的机器设备，税法上不允许抵扣折旧，待处置时是否允许抵扣？已停用的机器设备所计提的折旧是否会产生暂时性差异，还是永久性差异？

回答人：chenyiwei
你说的两种情况都是资产的后续计量问题，在合理估计在暂时性差异转回期间有足够多应纳税所得额的前提下，应确认相关的递延所得税资产，不适用“初始确认豁免”。

提问人：xiaolingzi777 时间：2017-01-09 07:57:58
会计上的后续计量按照变更后剩余的六年计量，税法上不存在估计变更，税法的后续计量是不是要按照最低的十年进行计量？所以才会产生暂时性差异？

回答人：chenyiwei
建议与主管税务机关和税务专业人士确认税法上采用何种折旧年限。如果与会计上有差异，则折旧差异可确认递延所得税。